---
title: ""
output: 
  pdf_document:
    latex_engine: xelatex
params:
  encabezado: NA
  productos: NA
  forma_pago: NA
  total_general: NA
  divisa: NA
header-includes:
  - \usepackage{booktabs}
  - \usepackage{graphicx}
  - \usepackage{float}
  - \usepackage{geometry}
  - \geometry{margin=1.5cm}
  - \usepackage{array}
  - \usepackage{tabu}
---

```{r setup, include=FALSE}
options(kableExtra.latex.load_packages = FALSE, scipen = 999)
options(kableExtra.latex.table_envir = "table")
knitr::opts_chunk$set(echo = FALSE, warning = FALSE, message = FALSE)
library(kableExtra)
library(dplyr)
```

\begin{figure}[H]
  \centering
  \includegraphics[height=2cm]{www/logo2.png} \\
  \includegraphics[height=2cm]{www/logo.png}
\end{figure}

\vspace{0.5cm}

```{r encabezado1, results='asis'}
t1 <- params$encabezado %>% 
  mutate(across(where(is.character), str_to_upper))

kable(t1, "latex", booktabs = TRUE, col.names = NULL, align = c("l", "l", "l", "l")) %>%
  kable_styling(latex_options = c("hold_position"), font_size = 10, full_width = TRUE) %>%
  column_spec(1, bold = TRUE) %>%
  column_spec(3, bold = TRUE) 
```

\vspace{0.5cm}

\begin{center}
\textbf{\LARGE COTIZACIÓN}
\end{center}

\vspace{0.5cm}

```{r productos}
t1 <- params$productos %>% 
  mutate(Kilos = comma(Kilos, accuracy=1),
         Precio_Kilo = dollar(Precio_Kilo, accuracy=1),
         Total = dollar(Total, accuracy=1),
         )

kable(t1, "latex", booktabs = TRUE, align = c("l", "c", "r", "r"), 
      col.names = c("Descripción", "Kilos", "Precio/Kilo", "Total")) %>%
  kable_styling(latex_options = "hold_position", font_size = 10, full_width = FALSE) %>%
  column_spec(1, width = "10cm") %>% 
  column_spec(2, width = "1.5cm") %>% 
  column_spec(3, width = "1.5cm") %>% 
  column_spec(4, width = "3cm") %>% 
  row_spec(0, bold = TRUE) %>%
  row_spec(1:nrow(t1), extra_latex_after = "\\addlinespace")
```

```{r totales}
 t1 <- data.frame(
   Descripcion="TOTAL",
   Kilos="",
   Precio_Kilo="",
   Total= dollar(params$total_general, accuracy = 1)
 )

kable(t1, "latex", booktabs = TRUE, align = c("l", "c", "r", "r"), col.names = NULL) %>%
  kable_styling(latex_options = "hold_position", font_size = 10, full_width = FALSE) %>%
  column_spec(1, width = "10cm") %>% 
  column_spec(2, width = "1.5cm") %>% 
  column_spec(3, width = "1.5cm") %>% 
  column_spec(4, width = "3cm") %>% 
  row_spec(0:nrow(t1), bold = TRUE)
```

\vspace{0.5cm}

\noindent
\textbf{Término de Pago:} `r params$forma_pago`\
\textbf{Divisa:} `r params$divisa`\

\vspace{1cm}

Este valor debe ser consignado en alguna de las siguientes cuentas bancarias: Davivienda cuenta Corriente 470169983595 Bancolombia cuenta Corriente 1260970365-4

\vspace{1cm}

\footnotesize
Operación realizada a través de la Bolsa Nacional Agropecuaria. No Efectuar Retención en la Fuente. Art 1 Decr 574 de 2002

\vspace{0.5cm}

Cualquier información adicional por favor escribir a comercial@racafe.com 
